最　高　行　政　法　院　裁　定
                                     100年度裁字第3105號
上  訴  人　陳為秀
被  上訴人　臺北市政府
代　表　人　郝龍斌
上列當事人間有關營建事務事件，上訴人對於中華民國100年9月
20日臺北高等行政法院100年度訴字第1050號判決，提起上訴，
本院裁定如下：
　　主  文
上訴駁回。
上訴審訴訟費用由上訴人負擔。
　　理  由
一、按對於高等行政法院判決之上訴，非以其違背法令為理由，
    不得為之，行政訴訟法第242條定有明文。依同法第243條第
    1項規定，判決不適用法規或適用不當者，為違背法令；而
    判決有同條第2項所列各款情形之一者，為當然違背法令。
    是當事人對於高等行政法院判決上訴，如依行政訴訟法第24
    3條第1項規定，以高等行政法院判決有不適用法規或適用不
    當為理由時，其上訴狀或理由書應有具體之指摘，並揭示該
    法規之條項或其內容；若係成文法以外之法則，應揭示該法
    則之旨趣，倘為司法院解釋或本院之判例，則應揭示該判解
    之字號或其內容。如以行政訴訟法第243條第2項所列各款情
    形為理由時，其上訴狀或理由書，應揭示合於該條項各款之
    事實。上訴狀或理由書如未依此項方法表明者，即難認為已
    對高等行政法院判決之如何違背法令有具體之指摘，其上訴
    自難認為合法。
二、緣坐落臺北市○○區○○路755號至765號11層建築物（下稱
    系爭建物），領有被上訴人核發之70使字第0275號使用執照
    ，共242戶，上訴人乃其中765號6樓之9建物之所有權人。臺
    北市土木技師公會於98年7月間會勘系爭建物後，鑑定為高
    氯離子混凝土建築物，以98年11月18日北土技字第9831789
    號安全鑑定報告書鑑定結論略以：「……原地重建費用約需
    ……新臺幣（下同）52,171萬元（以建築面積概算），則上
    述耐震補強經費約佔重建費用逾87％，不符經濟效益，且因
    本標的物之抗震能力明顯不足（僅達規範要求之54％），一
    旦發生中型地震時，極有可能發生大規模之結構破壞，故建
    議儘速拆除改建，……。」。被上訴人所屬都市發展局（下
    稱都發局）乃據以認定系爭建物屬可加勁補強或防蝕處理之
    建築物，依臺北市高氯離子混凝土建築物善後處理自治條例
    （下稱北市高氯離子建物自治條例）第8條規定，以99年8月
    20日北市都建字第09964323500號函（下稱都發局99年8月20
    日函）請建築物所有權人依鑑定報告之具體處理措施，於10
    4年7月29日前完成加勁補強或防蝕工程，工程完竣後，建築
    物所有權人須委託原鑑定機關（構）複核簽證且於前揭指定
    期限屆滿30日內檢具支付費用、完工照片及複核簽證等相關
    證明文件，向都發局申請補助費用，每戶補助費用不得超過
    10萬元，逾期不予受理。上訴人不服，提起訴願，經被上訴
    人以都發局非北市高氯離子建物自治條例之主管機關為由，
    以99年12月10日府訴字第09970137800號訴願決定，撤銷該
    局99年8月20日函之處分，另重新依北市高氯離子建物自治
    條例第8條規定，以100年1月5日府都建字第09939532000號
    函為與都發局99年8月20日函相同內容之處分（下稱原處分
    ）。上訴人不服，循序提起行政訴訟，經原判決駁回。
三、上訴人以原判決違背法令，主張略以：(一)上訴人於100年8月
    18日在原審行準備程序時主張更正本件案由為「臺北市高氯
    離子建築物善後處理自治條例事件」，然原審言詞辯論筆錄
    及判決書案由仍為「有關營建事務」，行政訴訟程序不完備
    ，判決不備理由。(二)原審未依上訴人之請求調查證據及傳喚
    證人，行政訴訟程序未完備，判決不備理由。又上訴人依行
    政訴訟法第253條，請求於本院行言詞辯論。(三)原審未依行
    政程序法第121條第2項規定，將本件重要關鍵證據即臺北市
    土木技師公會鑑定標的物「臺北市○○區○○路755至773號
    建築物高氯離子混凝土構造物安全建物報告書」上下兩冊予
    以留置，致上訴人無法完整抄錄、影印他造當事人所提證物
    ，行政訴訟程序未完備，判決不備理由。(四)依北市高氯離子
    建物自治條例第7條規定，本件應拆除改建，則原處分竟稱
    加勁補強防蝕處理，原審未依前開鑑定報告書審理採證，致
    行政訴訟程序未完備，判決不備理由等語。經核上訴人之上
    訴理由，或係重述其在原審業經主張而為原判決摒棄不採之
    陳詞，或係執其歧異之法律見解，就原判決依臺北市土木技
    師公會之鑑定報告所為系爭建物屬可加勁補強或防蝕處理之
    建物之事實認定為爭議，核屬就原審取捨證據、認定事實之
    職權行使，指摘其為不當，並就原審已論斷者，泛言未論斷
    ，而非具體表明合於不適用法規、適用法規不當、或行政訴
    訟法第243條第2項所列各款之事實，自難認對原判決之如何
    違背法令已有具體之指摘。依首開規定及說明，應認其上訴
    為不合法。至法院受理案件之案由乃屬內部案件歸類之管理
    範疇，不影響訴訟當事人之權益；另本件上訴既不合法，即
    無行言詞辯論之必要，均併予明。
四、據上論結，本件上訴為不合法。依行政訴訟法第249條第1項
    前段、第104條，民事訴訟法第95條、第78條，裁定如主文
    。
中　　華　　民　　國　　100　 年　　12　　月　　29　　日
                    最高行政法院第二庭
                        審判長法官　劉　鑫　楨
                              法官　姜　素　娥
                              法官　吳　慧　娟
                              法官　許　瑞　助
                              法官　李　玉　卿

以  上  正  本  證  明  與  原  本  無  異
中　　華　　民　　國　　100　 年　　12　　月　　30　　日
　　　　　　　　　　　　　　　書記官　賀　瑞　鸞